臺灣臺中地方法院刑事判決　　　　　　　　　　　九十三年度豐簡上字第五五三號
　　上　訴　人　乙○○
　　即　被　告
右列上訴人即被告因侵占案件，不服本院豐原簡易庭九十三年度豐簡字第三三○號中
華民國九十三年八月十六日第一審簡易判決（聲請案號：臺灣臺中地方法院檢察署九
十三年度偵字第六三二三號），提起上訴，本院管轄之第二審合議庭判決如左：
    主  文
上訴駁回。
乙○○緩刑貳年。
    事  實
一、乙○○於民國八十九年間起至九十年二月一日止，在台中縣潭子民族路一段五十
    八巷二十五號「甲○○○芳鄰管理委員會」，擔任ＣＡ區主任委員及共同區之副
    主任委員等職務，於任職期間內之八十九年某日，向該委員會財務委員黃秋蓮領
    取城東建設公司還給該社區住戶之公基金新台幣（下同）三十一萬元後，竟意圖
    為自己不法之所有，利用職務之便，以變易持有為所有之意思予以侵占入己，而
    未如期存入該社區公基金帳戶。嗣該社區主任委員職務交接，經清查帳目後，始
    查悉上情。
二、案經甲○○○芳鄰ＣＡ區管理委員會告訴由臺灣臺中地方法院檢察署檢察官偵查
    後聲請簡易判決處刑。
    理  由
一、訊據被告乙○○對於前揭犯罪事實坦承不諱，核與證人即告訴代理人徐玉田於偵
    查中之證述情節相符，復有甲○○○芳鄰ＣＡ區管理委員會催繳存證信函二紙在
    卷可參，本件事證明確，被告犯行堪予認定。
二、核被告乙○○所為，係犯刑法第三百三十五條第一項之侵占罪，原審依前開法條
    判處被告有期徒刑六月，及諭知易科罰金之折算標準，其認事用法並無違誤。再
    審酌被告犯罪之方法、手段、目的、被害人所受之危害等一切情狀，本院認原審
    量處刑度亦屬妥適。被告上訴意旨略謂原審量刑過重云云，並非可採，已如前述
    ，為無理由，應予駁回。惟查，被告前於八十一年間因賭博案件，經本院判處有
    期徒刑五月確定，於八十一年間執行完畢，其前受有期徒刑以上刑之宣告，執行
    完畢後五年以內未曾受有期徒刑以上刑之宣告，有臺灣臺中地方法院檢察署刑案
    資料查註紀錄表及臺灣高等法院被告全國前案紀錄表在卷可按，被告於本件坦承
    犯行，顯有悔意，且查，本件被告已償還部分侵占款項十六萬元，餘款十五萬元
    ，被告願意以每月七千五百元分二十期連續每月攤還，此有被告提出之九十三年
    八月三十一日與告訴人甲○○○芳鄰ＣＡ區管理委員會和解之和解書影本在卷可
    憑，被告經此教訓，當知警惕而無再犯之虞，本院綜核各情，所宣告之刑，認以
    暫不執行為適當，併予宣告緩刑二年，以啟自新。
據上論斷，應依刑事訴訟法第四百五十五條之一第一項、第三項、第三百六十八條，
刑法第七十四條第二款，判決如主文。
本案經檢察官丙○○到庭執行職務。
中      華      民      國    九十三    年     十二     月      六      日
                                臺灣臺中地方法院刑事第一庭
                                    審判長法  官  張 智 雄
                                          法  官  莊 嘉 蕙
                                          法  官  柯 崑 輝
右正本證明與原本無異。
不得上訴。
                                          書記官
中      華      民      國    九十三    年     十二     月      六      日
附錄論罪科刑法條
刑法第三百三十五條第一項：意圖為自己或第三人不法之所有，而侵占自己持有他人
之物者，處五年以下有期徒刑、拘役或科或併科一千元以下罰金。
